最高法院刑事判決　　　　　　　　　 111年度台上字第4316號
上　訴　人　臺灣高等檢察署檢察官吳慧蘭
被　　　告　邱玉純
上列上訴人因被告違反醫師法案件，不服臺灣高等法院中華民國
111年6月28日第二審判決（110年度醫上訴字第3號，起訴案號：
臺灣桃園地方檢察署107年度偵字第23746號），提起上訴，本院
判決如下：
    主  文
上訴駁回。
    理  由
刑事妥速審判法第9條第1項規定，除同法第8 條之情形外，對
  於第二審法院維持第一審所為無罪判決提起上訴之理由，以該
  判決所適用之法令牴觸憲法，或判決違背司法院解釋或判例（
  按除原法定判例之法律見解外，依本院最近統一之見解，尚包
  括本院徵詢庭或提案庭依法院組織法所定大法庭相關程序徵詢
  一致或大法庭裁定見解所為之裁判意旨；下稱本院依徵詢或大
  法庭裁定見解所為之裁判先例）為限。同條第2 項則明定刑事
  訴訟法第377條至第379條及第393條第1款規定，於前項案件之
  審理，不適用之。故上揭所稱判決違背司法院解釋或判例，自
  不包括違背與刑事訴訟法第377條至第379條及第393條第1款規
  定有關之司法院解釋及原法定判例法律見解意旨。是檢察官對
  於第二審法院維持第一審無罪之判決提起第三審上訴，應在上
  訴理由內具體敘明原判決究竟如何具備刑事妥速審判法第9 條
  第1 項各款所列事項，係屬法定要件，若其所敘述之上訴理由
  與前揭規定之要件不符，或係指摘原判決有該條第2 項所列違
  背刑事訴訟法第377條至第379條及第393條第1款規定之違法情
  形者，均應認其上訴為不合法律上之程式，予以駁回。
本件檢察官起訴被告邱玉純涉犯違反醫師法第28條前段未取得
  合法醫師資格，擅自執行醫療業務，及修正前刑法第276條第2
  項業務過失致死等罪嫌，經原審審理結果，以不能證明被告犯
  罪，因而維持第一審所為諭知無罪之判決，駁回上訴人在第二
  審之上訴。檢察官對於原判決提起第三審上訴，自有前揭刑事
  妥速審判法第9條規定之適用。
經查：檢察官上訴意旨所引本院曾選編為判例之53年台上字第
  2067號判決之法律見解，旨在闡釋證據證明力之判斷，應受經
  驗法則與論理法則之支配，不得違背經驗法則與論理法則，核
  係屬判決是否不適用法則或適用不當問題，為刑事訴訟法第37
  8條相關之判例，依刑事妥速審判法第9條第2 項規定意旨，非
  該條第1項第3款所稱「判決違背判例」之範疇，自不得援引作
  為適法之上訴理由。至檢察官其餘上訴意旨無非係就原判決取
  捨證據，及已明確論斷說明之事項，依憑己見為不同之評價，
  並未具體敘明原判決究竟有如何適用之法令牴觸憲法、違背司
  法院解釋、判例，或者本院依徵詢或大法庭裁定見解所為之裁
  判先例之情形，與刑事妥速審判法第9條第1項所定得為第三審
  上訴理由之違法情形，不相適合，難認符合首揭法定要件。綜
  上，應認檢察官本件上訴不合法律上之程式，予以駁回。
據上論結，應依刑事訴訟法第395條前段，判決如主文。
中    華    民    國   111    年    9     月    22    日
                  刑事第三庭審判長法  官  徐  昌  錦  
                                  法  官  林  恆  吉  
                                  法  官  林  海  祥  
                                  法  官  侯  廷  昌  
                                  法  官  江  翠  萍  
本件正本證明與原本無異
                                  書記官
中    華    民    國   111    年    9     月    28    日